【裁判字號】    97,交聲,1180
【裁判日期】    970414
【裁判案由】    聲明異議
【裁判全文】
臺灣臺中地方法院交通事件裁定        97年度交聲字第1180號
原處分機關  交通部公路總局臺中區監理所豐原監理站
異議人即
受處分人    甲○○
上列異議人即受處分人因違反道路交通管理處罰條例案件，對於
交通部公路總局臺中區監理所豐原監理站中華民國97年4月1日所
為之處分（豐監稽違字第裁63－HD0000000號裁決書），聲明異
議，本院裁定如下：
    主  文
異議駁回。
    理  由
一、原處分機關略以：異議人即受處分人甲○○（下稱受處分人
    ）於民國97年1月28日15時20分許，駕駛車牌號碼USW-056號
    輕型機車，在臺中縣豐原市○○○路與保康路口，因「闖紅
    燈（直行）」違規，經臺中縣警察局豐原分局豐東派出所執
    勤員警以中縣警交字第HD0000000號違反道路交通管理事件
    通知單當場舉發，遂依照道路交通管理處罰條例第53條第1
    項、第63條，裁罰新臺幣（下同）1800元，並計違規點數3
    點等語。
二、異議意旨略以：員警開單的態度不佳，又受處分人經濟狀況
    不好，領有殘障手冊，請求撤銷罰鍰等語。
三、按汽車駕駛人，行經有燈光號誌管制之交岔路口闖紅燈者，
    處1800元以上5400元以下罰鍰，道路交通管理處罰條例第53
    條第1項。又有第53條之情形者，並記違規點數3點，亦為同
    條例第63條第1項第3款所明定。
四、按受處分人確有於上開時間、地點為違規之行為，為受處分
    人所不爭執，並有其親自簽收之舉發違反道路交通管理事件
    通知單影本、臺中縣警察局豐原分局之函覆各一份，在卷可
    參。又受處分人以：執勤員警取締時之態度不睦，伊領有殘
    障手冊，經濟能力不佳，沒有能力繳交罰鍰等語置辯，惟執
    勤員警之態度如何及受處分人有無能力繳納罰鍰，均非免責
    之事由，且受處分人若確實依其經濟狀況，無法一次完納罰
    鍰，亦得依違反道路交通管理事件統一裁罰基準及處理細則
    第60條之規定，敘明理由向處罰機關申請分期繳納，於此附
    帶說明供受處分人參酌辦理。
五、綜上所述，受處分人上開所辯，均無足採。從而，原處分機
    關依道路交通管理處罰條例第53條第1項、第63條第1項第3
    款之規定，裁處1800元罰鍰，並記違規點數3點，經核於法
    均無不合，異議人之異議為無理由，應均予駁回。
六、據上論斷，應依道路交通管理處罰條例第87條第2項，道路
    交通案件處理辦法第19條，裁定如主文。
中    華    民    國    97    年    4     月    14    日
                        臺灣臺中地方法院交通法庭
                            法  官  劉麗瑛
上正本證明與原本無異。
如不服本裁定，應於送達後5日內，向本院提出抗告狀。
                            書記官  王玟
中    華    民    國    97    年    4     月    14    日


司法院資訊處製作；財團法人民間司法改革基金會備份。
